臺灣新北地方法院民事判決
                                     110年度訴字第2874號
原      告  景文公寓大廈管理維護股份有限公司

法定代理人  郭紀子  


被      告  新大皇建設股份有限公司

法定代理人  賴林素蘭


訴訟代理人  李承志律師
            黃文承律師
上列當事人間請求損害賠償事件,經本院於民國111年1月25日言
詞辯論終結，判決如下：
    主  文
 原告之訴駁回。
 訴訟費用由原告負擔。 
    事實及理由
壹、程序方面:
    按訴狀送達後，原告不得將原訴變更或追加他訴。但擴張或
    減縮應受判決事項之聲明者，民事訴訟法第255 條第1 項第
    3 款定有明文.本件原告起訴時原聲明：「被告應給付原告
    新臺幣(下同)1,473,864元,及自民國109年11月25日起至清
    償日止，依法定利率計算之遲延給付利息」。嗣110年12月2
    4日言詞辯論期日當庭將利息部分縮減為：「自支付命令送
    達被告翌日起至清償日止，按年息5%計算之利息」(見本院
    卷第219頁)，核原告所為，係屬減縮應受判決事項之聲明，
    合於前開規定，應予准許。
貳、實體方面：
一、原告主張：兩造於107年9月1日訂立公寓大廈管理維護公司
    受任管理維護業務契約(下稱系爭契約)，由被告委任原告管
    理維護新北市中和區映象太和公寓大廈（下稱系爭大廈），
    原告於108年4月依被告指示派駐人員提供服務後，兩造曾於
    109年7月2日召開協調會議，達成5項決議，其後被告於109
    年7月14日以皇字第1090714001號函文要求原告依決議內容
    改善之事項，原告即於109年7月21日以景文寓字第10907210
    01號函文逐一回覆會配合被告要求辦理。詎被告竟於109年9
    月7日以皇字第1090907001號函向原告表示系爭契約於109年
    10月1日終止。為此，依系爭契約第12條第3項約定，請求被
    告賠償2個月全額服務費用1,473,864元等語。其聲明為：被
    告應給付原告1,473,864元，及自支付命令送達翌日起至清
    償日止,按年息5%計算之利息。
二、被告辯稱：㈠兩造於107年9月1日簽訂系爭契約，約定由原告
    就系爭大廈提供管理維護業務,依系爭契約第7條第1、2項、
    第8條第2項約定，原告就系爭契約所定應提供之管理維護服
    務(含治安維護及緊急事故處理)，應善盡善良管理人注意義
    務；及執行業務時，應遵守信用之原則；留駐人員應遵守原
    告之管理規章及勤務準則外，並應服從被告之管理規定。詎
    原告履約期間有持續不符合系爭契約要求而未善盡系爭契約
    第7條注意義務之情形。嗣兩造於於109年7月2日定期會議中
    ，被告告知原告需改善之事項為：「⒋教育訓練的落實、流
    程建立(SOP)七月份將對現場人員作全面稽核(文件檔案等)
    ，日後跟新大皇回報稽核內容及模式、回報時間/每月」，
    並經被告於109年7月14日以皇字第1090714001號函文具體敘
    明:「...五、貴公司務必落實保全值勤教育訓練，並針對現
    場人員之作業流程及文件檔案等項目稽核，每月回報本公司
    稽核結果及改善方式。六、上述內容請於文到後14日內提出
    改善說明，...」，而原告則於109年7月21日以景文寓字第1
    09072101號函文覆稱：「⒌對於現場務業人員工作流程及文
    件檔案等，將加強稽查，持續不斷檢討改善，目前包括日常
    檢討、每周例會以及與貴司主管舉行臨時會議等，部分會議
    有書面紀錄可參,日後將依貴司指示將稽核紀錄送呈貴司備
    查。⒍關於社區住戶陳情抗議之事,我司已詢問現場主管經理
    ，了解來龍去脈，近日將會就類似事情發生情形，結合既往
    處理經驗與相關法令精神，制定處理原則,供現場執行參考
    」。詎原告迄109年9月初仍未依被告之改善要求及原告自行
    函覆承諾之內容，按月將稽核紀錄送呈被告備查、針對陳情
    抗議提出處理之具體改善措施，被告方於109年9月7日以皇
    字第1090907001號函文以原告違反系爭契約第7條、第8條規
    定，且未依兩造於109年7月2日會議協商內容及被告於109年
    7月14日所發函命限期改善內容，依系爭契約第12條第1項第
    2款約定終止系爭契約。㈡原告於接獲被告終止系爭契約之函
    文後，雖於109年9月23日以景文寓字第1090923001函文檢具
    相關文件，惟其所提現場物業人員工作流程之SOP大多為改
    善前之舊流程，並無依上開會議結論提出任何改善，且未按
    月提出工作流程SOP之教育訓練及人員管考稽核紀錄(109年7
    、8月)，僅新增提出住戶抗議事件危機處理指導原則及檔案
    管理稽核清冊，由此更可證原告並未按約定於109年7、8月
    份提出上開指導原則及稽核清冊，亦未落實員工執行教育訓
    練,違反系爭契約第7、8條之事實明確，是被告依系爭契約
    第12條第1項第2款約定終止系爭契約，並無不當，原告依系
    爭契約第12條第3 項請求被告賠償其2個月之服務費用為無
    理由等語。其聲明為:原告之訴駁回。
三、原告主張兩造訂有系爭契約之事實，業據提出系爭契約為證
    ，並為被告不爭執，堪信為真實。惟原告主張被告於系爭契
    約有效期間屆至前任意終止系爭契約，依系爭契約第12條第
    3項約定，被告應賠償原告2個月全額服務費用乙情，則為被
    告否認，並以因原告違反系爭契約第7、8條規定，經被告發
    函要求原告限期改善，原告遲未改善，被告係依系爭契約第
    12條第1項第2款約定終止系爭契約等語資為抗辯。
四、本院之判斷:　　 
  ㈠系爭契約第7條第1、2項約定：「乙方（即原告）之注意義務
    。乙方對於本約所訂應提供之管理維護服務(含治安維護及
    緊急事故處理)，應善盡善良管理人注意義務。....乙方執
    行業務時，應遵守誠實信用之原則，不得有不正當 行為或
    廢弛其職務」；另系爭契約第12條第1項第2款及第3項約定
    ：「因歸責乙方事由之終止契約：...定，甲方（即被告）
    得逕行終止本約。...⒉乙方違反本約第7條、第8條規定，經
    甲方以書面要求改善，乙方未能於7日內改善者，甲方得終
    止本約。…任意終止：甲、乙雙方於本約有效期間內，得一
    個月前以書面通知他方後，提前終止本約。提出方應賠償他
    方2個月之全額服務費用」（見本院卷第55、59頁），先予
    指明。
  ㈡查：兩造於109年7月2日定期會議中， 被告曾告知原告就系
    爭契約之履行需為：「教育訓練的落實、流程建立(SOP)七
    月份將對現場人員作全面稽核(文件檔案等)，日後跟新大皇
    回報稽核內容及模式、回報時間/每月」，嗣被告並於109年
    7月14日以皇字第1090714001號函文予原告，具體敘明：「.
    ..五、貴公司務必落實保全值勤教育訓練，並針對現場人員
    之作業流程及文件檔案等項目稽核，每月回報本公司稽核結
    果及改善方式。六、上述內容請於文到後14日內提出改善說
    明，...」之改善事項乙情，業據提出上開會議紀錄、函文
    為憑（見本院卷第77頁至81頁），原告亦不爭執。而觀諸上
    開109年7月2日會議記錄記載：「4、5、6月份未打卡扣款、
    文具請購、清潔用具及人員17,000費用/延續之前會議記錄
    執行/結論，不予請款」；被告於109年7月14日以皇字第109
    0714001號函文記載：「有關貴公司於請款資料上所註記之
    108<9?>年4-6月份人員未打卡扣款金額，文具先行採購後向
    本公司請款，清潔人員增派未先告知爾後請款費用，上述合
    計共一萬七千元。人員未打卡扣款為本公司檢核罰則的一
    部分，不予請款，另文具採購為現場人員採購後向本公司請
    款，因未遵守文具採購流程本公司不予請款，清潔人員增派
    及清潔用品採購皆未事先告知本公司，事後向本公司請款無
    依據不予請款」等語，並參諸被告所提系爭大廈生活祕書之
    投訴信、系爭大廈保全人員之投訴貼文內容顯示原告所派駐
    系爭大廈人員有諸多違失行為乙節（見本院卷第257、259頁
    ），堪認被告辯稱原告於系爭契約履約期間有未盡系爭契約
    第7條所定之注意義務情事，其方於109年7月2日之定期會議
    及於109年7月14日函知原告應予改善事項之具體內容乙節，
    應屬可信。
  ㈡原告雖稱其有依被告於109年7月14日之函文內容辦理云云，
    惟觀諸原告於收受被告於109年9月7日以皇字第1090907001
    號函終止系爭契約之通知後，於109年9月23日以景文寓字第
    1090923001號函文表示：「⒋ 工作稽核一事，我司已派總公
    司幹部正在進行現場稽核，詳細資料表單如（附件3），因
    收到前貴司終止契約函文而暫停，社區稽核內容此次仍未完
    成」等語（見本院卷第91頁），足見於被告終止契約前，原
    告尚未完成被告前以109年7月14日函知原告：「對現場人員
    之作業流程及文件檔案等項目稽核,每月回報本公司稽核結
    果及改善方式」之改善項目，原告復未能提出其有何不可歸
    責事由致無法於期限內完成稽核以回報被告，因此，被告辯
    稱其係以原告違反系爭契約第7條規定，經其函知要求原告
    限期改善，原告未予改善為由，依系爭契約第12條第1項第2
    款約定逕行終止系爭契約，核屬有據。
五、從而，原告依系爭契約第12條第3項約定，請求被告賠償2個
    月全額服務費用1,473,864元及自支付命令送達翌日起至清
    償日止，按年息5%計算之利息，為無理由，應予駁回。
六、本件事證已臻明確，兩造其餘主張與攻擊防禦方法及所提證
    據，經審酌後認與本件判決之結果不生影響，爰不逐一論述
    ，併此敘明。
七、訴訟費用負擔之依據：民事訴訟法第78條。
中　　華　　民　　國　　111 　年　　2 　　月　　25　　日
                  民事第四庭    法　官　古秋菊
以上正本係照原本作成
如對本判決上訴,須於判決送達後20日內向本院提出上訴狀.
中　　華　　民　　國　　111 　年　　2 　　月　　25　　日
                                書記官　蔡叔穎